Minutes et répertoires du notaire Jacques MILLER, 19 mars 1751 - 18 décembre 1771 (étude XVIII)
Archives nationales
- Minutes de Jacques MILLER, 1643 - 1771; MC/ET/XVIII/323 - MC/ET/XVIII/747
  - Minutes. 1751, juillet - septembre, juillet - septembre 1751; MC/ET/XVIII/618
    - Traite d'office, office d'huissier sergent à cheval au chatelet, Paris., 6 juillet 1751; MC/ET/XVIII/618
      Nom, qualité: (Mme ou Mlle) Martin, Antoinette.
      Nom, qualité: (M.) Chardon, Dominique.
      Profession: huissier sergent à cheval au Châtelet.
      Nom, qualité: (M.) Hober, Louis.
      Domicile: Gallardon
    - Rente, transport., 7 juillet 1751; MC/ET/XVIII/618
      Nom, qualité: (M.) Gueret ou Guainet de La Cour de, Philippe Charles.
      Profession: contrôleur des écuries de monsieur d'argenson.
      Nom, qualité: (M.) Fournier, Pierre Simon.
      Profession: graveur et fondeur de caractees d'imprimerie.
    - Traite d'office, office d'huissier à cheval au chatelet, Paris., 7 juillet 1751; MC/ET/XVIII/618
      Nom, qualité: (M.) Ballot, Silvain Marin (bourgeois de Paris)
    - Inventaire après décès de François Tourillon., 7 juillet 1751; MC/ET/XVIII/618
      Nom, qualité: (Mme ou Mlle) Tourillon, François.
      inventaire après décès; Tourillon, François
    - Obligation., 7 juillet 1751; MC/ET/XVIII/618
      Nom, qualité: (M.) Tissier, Jean (bourgeois de Paris).
      Nom, qualité: (Mme ou Mlle) Bureau, Marie Elisabeth.
      Nom, qualité: (M.) Buquet, Antoine Joseph.
    - Mariage., 9 juillet 1751; MC/ET/XVIII/618
      Nom, qualité: (M.) Batonnier, Roch.
      Profession: boucher (garcon).
      Nom, qualité: (Mme ou Mlle) Gautier, Marguerite.
    - Acte de décès, depot., 9 juillet 1751; MC/ET/XVIII/618
      Nom, qualité: (Mme ou Mlle) Beauveau de, Marie Therese Elisabeth.
      Domicile: Nancy.
      Nom, qualité: (M.) Des Armoises, Louis Joseph Ignace (comte).
      Profession: écuyer (premier) et chambellan du duc de lorraine
    - Cautionnement., 9 juillet 1751; MC/ET/XVIII/618
      Nom, qualité: (Mme ou Mlle) Duchesne, Gabrielle.
      Relations: veuve de l'intervenant 2, caution de l'intervenant 3.
      Nom, qualité: (M.) Raffron, Claude.
      Nom, qualité: (M.) Raffron, Claude Louis.
      Profession: commis aux exercices des aides.
      Nom, qualité: (M.) Verdavoine, Claude.
      Profession: fermier des aides et droits des généralitéss.
      Domicile: Poitiers,rochelle (la)
    - Obligation., 11 juillet 1751; MC/ET/XVIII/618
      Nom, qualité: (M.) Bequet, Barthelemy.
    - Bail, maison, Paris, rue Sainte-Marguerite., 11 juillet 1751; MC/ET/XVIII/618
      Nom, qualité: (M.) Chauvin, Rene.
      Profession: serrurier.
      Nom, qualité: (Mme ou Mlle) Loyson, Marie.
    - Titre nouvel, terre, Gennevilliers., 11 juillet 1751; MC/ET/XVIII/618
      Nom, qualité: (Mme ou Mlle) Delacroix, Catherine.
      Domicile: Gennevilliers.
      Nom, qualité: (M.) Nicolle, Jacques.
      Profession: soldat invalide.
      Nom, qualité: (personne morale) Nicolle (hoirs).
      Nom, qualité: (Mme ou Mlle) Ducheesne, Gabrielle.
      Relations: veuve de l'intervenant 5.
      Intervenant 5, indirect:
    - Rente, transport., 12 juillet 1751; MC/ET/XVIII/618
      Nom, qualité: (Mme ou Mlle) Garnier, Marie Nicole.
      Nom, qualité: (M.) Montant, Francois.
      Nom, qualité: (M.) Dupont, Nicolas (bourgeois de Paris)
    - Rente sur le roi, reconstitution, postes., 13 juillet 1751; MC/ET/XVIII/618
    - Succession, dépôt de pieces., 13 juillet 1751; MC/ET/XVIII/618
      Nom, qualité: (Mme ou Mlle) Jaquemont de Bussy, Claudine.
      Nom, qualité: (M.) Frassinetti ou Frassinette, Laurent.
    - Rente viagere, constitution., 13 juillet 1751; MC/ET/XVIII/618
      Nom, qualité: (M.) Bouche, Philippe.
      Profession: chirurgien (maître).
      Nom, qualité: (Mme ou Mlle) Rousseau, Marie Perette Therese.
      Nom, qualité: (M.) Gauthier, Pierre.
      Profession: imprimeur en lettres.
      Nom, qualité: (Mme ou Mlle) Martin, Marie.
    - Succession, contribution., 15 juillet 1751; MC/ET/XVIII/618
      Nom, qualité: (Mme ou Mlle) Baudoyn d' Orgemont, Anne Madeleine.
    - Quittance., 15 juillet 1751; MC/ET/XVIII/618
      Nom, qualité: (M.) Goujon, Adrien.
      Profession: epicier en gros (marchand).
      Nom, qualité: (Mme ou Mlle) Goujon, Marie Genevieve.
      Nom, qualité: (M.) Goujon, Georges.
      Nom, qualité: (Mme ou Mlle) Descloistres, Marie Elisabeth.
    - Succession, notoriete., 15 juillet 1751; MC/ET/XVIII/618
      Nom, qualité: (Mme ou Mlle) Baudoyn, Jeanne Marguerite.
      Nom, qualité: (M.) Despres, Edme.
      Profession: officier major.
      Domicile: Aire (artois)
    - Bail, transport, maison, Paris, rue de la Bucherie., 15 juillet 1751; MC/ET/XVIII/618
      Nom, qualité: (M.) Le Talleur, Jean Claude.
      Nom, qualité: (M.) Dupuis, Nicolas.
    - Inventaire d'Etienne Regnault., 15 juillet 1751; MC/ET/XVIII/618
      inventaire après décès; Regnault, Etienne
    - Notoriete, nom., 16 juillet 1751; MC/ET/XVIII/618
      Nom, qualité: (M.) Tristan, Antoine Louis Josse.
      Profession: maitre d'hotel du grand chambellan.
    - Société, commerce de vannerie, Paris., 20 juillet 1751; MC/ET/XVIII/618
      Nom, qualité: (Mme ou Mlle) Letellier, Julienne Elisabeth.
      Nom, qualité: (M.) Desmazures, Jean Charles.
      Profession: vannier (maître).
      Nom, qualité: (M.) Desmazures, Jean Pierre.
      Relations: fils de l'intervenant 1
    - Transaction., 21 juillet 1751; MC/ET/XVIII/618
      Nom, qualité: (Mme ou Mlle) Mennesson, Marie.
      Nom, qualité: (M.) Huon, Henry Jacob.
      Nom, qualité: (M.) Chevalier, Thibault.
      Profession: mercier (marchand).
    - Quittance., 21 juillet 1751; MC/ET/XVIII/618
      Nom, qualité: (M.) Gohin, Charles.
      Nom, qualité: (M.) Jallasson, Philippe (bourgeois de Paris).
      Nom, qualité: (M.) Gontier, Jean Valentin.
      Profession: mesureur de sel au grenier à sel (officier jure).
    - Rente, quittance de rachat., 21 juillet 1751; MC/ET/XVIII/618
      Nom, qualité: (M.) Prou, Louis Charles.
      Profession: chandelier.
      Nom, qualité: (M.) Josse, Louis.
      Profession: conseiller en la cour des eaux-et-forets.
    - Rente, constitution., 21 juillet 1751; MC/ET/XVIII/618
      Nom, qualité: (M.) Brunet, Louis Jean (bourgeois de Paris).
      Nom, qualité: (M.) Jean, Etienne.
      Profession: huissier des requetes du palais.
    - Inventaire après décès d'Alexandre Charles Lancel., 22 juillet 1751; MC/ET/XVIII/618
      Nom, qualité: (M.) Lancel, Alexandre Charles (écuyer).
      inventaire après décès; Lancel, Alexandre Charles
    - Traite d'office, office de porteur de charbon (jure), Paris., 22 juillet 1751; MC/ET/XVIII/618
      Nom, qualité: (M.) Jacques, Paul.
      Profession: porteur de charbon (officier).
      Nom, qualité: (Mme ou Mlle) Brunet, Madeleine.
      Nom, qualité: (M.) Nehou, Guillaume Louis.
      Profession: porteur e charbon (officier jure).
    - Rente, constitution., 22 juillet 1751; MC/ET/XVIII/618
      Profession: porteur de charbon (officier jure).
      Nom, qualité: (Mme ou Mlle) Chenon, Madeleine Gabrielle.
      Profession: epicier (marchand).
    - Succession, liquidation., 23 juillet 1751; MC/ET/XVIII/618
      Nom, qualité: (Mme ou Mlle) Poan, Marie Anne Victoire.
      Nom, qualité: (M.) Helie, Etienne (bourgeois de Paris)
    - Obligation., 25 juillet 1751; MC/ET/XVIII/618
      Nom, qualité: (M.) Lemire, Francois.
      Nom, qualité: (M.) Derville, Jean.
      Profession: entrepreneur de batiments.
    - Rente, transport., 25 juillet 1751; MC/ET/XVIII/618
      Nom, qualité: (M.) Normand, Adrien (bourgeois de Paris).
    - Mariage., 25 juillet 1751; MC/ET/XVIII/618
      Nom, qualité: (M.) Martin, Pierre.
      Nom, qualité: (Mme ou Mlle) Becue, Antoinette Nicolle.
    - Bail, maison, Paris, rue des Carmes., 26 juillet 1751; MC/ET/XVIII/618
      Nom, qualité: (M.) Houstet, Francois Nicolas.
      Nom, qualité: (M.) Lemoine, Pierre Marin.
      Nom, qualité: (Mme ou Mlle) Brot, Marie Catherine.
    - Succession, dépôt de pieces., 26 juillet 1751; MC/ET/XVIII/618
      Nom, qualité: (M.) Bailly de Morivaux, Joseph.
      Domicile: Dammarie-en-Puisaye
    - Renonciation à communaute., 27 juillet 1751; MC/ET/XVIII/618
      Nom, qualité: (Mme ou Mlle) Aubertin, Marie Francoise.
    - Main-levee., 27 juillet 1751; MC/ET/XVIII/618
      Nom, qualité: (M.) Leroy, Jean Baptiste (bourgeois de Paris).
      Nom, qualité: (Mme ou Mlle) Genty, Marie Madeleine.
    - Notoriete, décès., 27 juillet 1751; MC/ET/XVIII/618
      Nom, qualité: (Mme ou Mlle) de La Marche, Marie Anne.
      Domicile: Linois (paris (diocese)).
      Nom, qualité: (M.) Reault, Louis
    - Transport de droits, bail, desistement,, maison., 28 juillet 1751; MC/ET/XVIII/618
      Nom, qualité: (Mme ou Mlle) Girardot, Marie Anne.
      Nom, qualité: (M.) Tourillon, Francois.
    - Quittance, main-levee., 30 juillet 1751; MC/ET/XVIII/618
      Nom, qualité: (personne morale) Couaillie (hoirs).
      Domicile: Pars.
      Nom, qualité: (M.) Couaillie, Rene.
      Nom, qualité: (Mme ou Mlle) Adam, Anne.
      Nom, qualité: (M.) Beaumont de, Arnaud Charles.
      Profession: commissaire priseur vendeur de meubles au Châtelet.
    - Certificat, dépôt, décès., 31 juillet 1751; MC/ET/XVIII/618
      Nom, qualité: (M.) Nivers, Jean Pierre.
      Profession: religieux du couvent de la charite.
      Domicile: Cap-Francais (saint-Domingue)
    - Titre nouvel, maison, Villiers-le-Bel., 31 juillet 1751; MC/ET/XVIII/618
      Nom, qualité: (M.) Brunet, Leonard Charles.
      Profession: prêtre.
      Domicile: Villiers-le-Bel.
      Nom, qualité: (personne morale) Lallemant (enfants).
      Relations: enfants de l'intervenant 3.
      Nom, qualité: (M.) Lallemant, Antoine.
      Domicile: Attainville
    - Vente, meubles, Paris., 31 juillet 1751; MC/ET/XVIII/618
      Nom, qualité: (M.) Tournade, Martial.
      Profession: domestique.
      Nom, qualité: (Mme ou Mlle) Laforge, Francoise.
      Nom, qualité: (M.) Billot, Joseph (bourgeois de Paris)
    - Bail, maison, Paris, rue des Anglais., 1er août 1751; MC/ET/XVIII/618
      Nom, qualité: (M.) Clement, Pierre Charles Laurent.
      Nom, qualité: (Mme ou Mlle) Gaurier, Jeanne.
    - Obligation., 2 août 1751; MC/ET/XVIII/618
      Nom, qualité: (M.) Rabinant, Henry.
      Profession: contrôleur des consignations du grand conseil.
      Domicile: Vaux (meulan).
      Nom, qualité: (Mme ou Mlle) Lafosse, Marie Jeanne.
      Nom, qualité: (M.) Marmotant, Louis Gabriel.
    - Traite d'office, office de procureur tiers referendaire taxateur et calculateur au p, Paris., 3 août 1751; MC/ET/XVIII/618
      Nom, qualité: (personne morale) Bouju (hoirs).
      Nom, qualité: (M.) Bouju, Francois.
      Profession: procureur à la cour.
      Nom, qualité: (M.) Bruere, Martin.
      Profession: clerc de procureur au Parlement.
    - Mariage., 3 août 1751; MC/ET/XVIII/618
      Nom, qualité: (M.) Fournier, Pierre.
      Profession: limonadier.
      Nom, qualité: (Mme ou Mlle) Debourges, Louise Charlotte.
    - Bail, maison, Gentilly (Paris)., 3 août 1751; MC/ET/XVIII/618
      Nom, qualité: (Mme ou Mlle) Jubeline, Marie Claude.
      Nom, qualité: (M.) Daniel, Michel.
      Nom, qualité: (M.) Boue, Francois.
      Profession: fouilleur de terre à pots.
      Domicile: Gentilly (Paris).
      Nom, qualité: (Mme ou Mlle) Deville, Marie Madeleine.
      Domicile: Gentilly-Pres-Paris.
    - Succession, dépôt de pieces., 6 août 1751; MC/ET/XVIII/618
      Nom, qualité: (Mme ou Mlle) Charpentier, Elisabeth.
      Domicile: Brdeaux.
      Nom, qualité: (M.) Sangeron de, Fiacre Hilaire.
      Profession: conseiller en la cour des aides de guyenne
    - Communaute, compte, tutelle, compte., 7 août 1751; MC/ET/XVIII/618
      Nom, qualité: (M.) Mocomble, Nicolas.
      Relations: tuteur de l'intervenant 2.
      Nom, qualité: (M.) Mocomble, Denis Jean (bourgeois de Paris)
    - Transaction., 9 août 1751; MC/ET/XVIII/618
      Nom, qualité: (M.) Lasnier, Pierre Alexis.
      Profession: ingenieur du roi pour les instruments de mathematiques.
      Nom, qualité: (M.) Pannetier, Jean Pierre (bourgeois de Paris)
    - Apprentissage, métier fondeur de caracteres d'impeimrie, Paris., 9 août 1751; MC/ET/XVIII/618
      Nom, qualité: (M.) Deronde, Nicolas.
      Nom, qualité: (M.) Lamesle, Claude.
      Profession: libraire,fondeur de caracteres d'imprimerie.
    - Mariage., 10 août 1751; MC/ET/XVIII/618
      Nom, qualité: (M.) Jollivet, Denis.
      Profession: cocher de l'archeveque de Paris.
      Nom, qualité: (Mme ou Mlle) Lombard, Catherine Nicole.
    - Apprentissage, métier libraire fondeur de caracteres d'imprimerie, Paris., 11 août 1751; MC/ET/XVIII/618
      Nom, qualité: (M.) Pascal, Jean.
    - Mariage., 12 août 1751; MC/ET/XVIII/618
      Nom, qualité: (M.) Leclerc, Bernard.
      Domicile: Pais.
      Nom, qualité: (Mme ou Mlle) Jollivet, Elisabeth.
      Nom, qualité: (M.) Rivot, Jean Fracois.
      Profession: corroyeur.
    - Main-levee., 12 août 1751; MC/ET/XVIII/618
      Nom, qualité: (M.) Prouhet, Jacques (bourgeois de Paris).
      Nom, qualité: (M.) Lecomte, Nicolas.
      Profession: imprimeur.
    - Succession, partage., 13 août 1751; MC/ET/XVIII/618
    - Rente, constitution., 13 août 1751; MC/ET/XVIII/618
      Nom, qualité: (Mme ou Mlle) Ballias, Rose.
      Nom, qualité: (M.) Soizeau, Jean Baptiste.
      Profession: négociant.
      Domicile: Reole-en-Bazadois (le).
      Nom, qualité: (M.) Lamarque, David (bourgeois de Paris)
    - Mariage., 16 août 1751; MC/ET/XVIII/618
      Nom, qualité: (M.) Philippe, Pierre.
      Nom, qualité: (Mme ou Mlle) Delavergne, Marie Jeanne.
    - Traite d'office, office de greffier des batiments, Paris., 17 août 1751; MC/ET/XVIII/618
      Nom, qualité: (Mme ou Mlle) Aubertin, Claude Josephe.
      Nom, qualité: (M.) Vitart, Andre.
      Profession: greffier des batiments.
      Nom, qualité: (M.) Foucard, Paul Joseph (bourgeois de Paris)
    - Rente, transport., 17 août 1751; MC/ET/XVIII/618
      Nom, qualité: (Mme ou Mlle) Josse, Marie Jeanne Elisabeth.
      Nom, qualité: (M.) Olier, Jean Jacques.
      Profession: chevalier.
      Relations: frère de l'intervenant 1
    - Donation entre vifs., 17 août 1751; MC/ET/XVIII/618
      Profession: conseiller du roi en la cour des eaux-et-forets.
      Relations: frère de l'intervenant 1.
      Nom, qualité: (M.) Josse, Jean Louis.
      Relations: fils de l'intervenant 3
    - Rente, constitution., 17 août 1751; MC/ET/XVIII/618
      Nom, qualité: (Mme ou Mlle) Houstet, Marie Anne Marguerite.
      Profession: chevalier
    - Compte., 19 août 1751; MC/ET/XVIII/618
      Nom, qualité: (M.) Robustel, Charles.
      Profession: libraire.
      Nom, qualité: (M.) Loyselle, Jean Charles.
      Profession: maitre de danse.
      Nom, qualité: (M.) Baille, Aexandre.
      Domicile: Angervilliers
    - Bail, maison, Paris, rue de la Huchette., 19 août 1751; MC/ET/XVIII/618
      Nom, qualité: (M.) Rolnd de Voise, Jean Rene.
      Nom, qualité: (M.) Duc, Joseph.
      Profession: fourbisseur (maître).
      Nom, qualité: (Mme ou Mlle) Lepage, Marie Anne.
    - Compte., 20 août 1751; MC/ET/XVIII/618
      Nom, qualité: (M.) Chantepy de, Jean.
      Profession: lieutenant du guet.
      Nom, qualité: (M.) Lecocq, Francois.
      Profession: hotelier.
      Nom, qualité: (Mme ou Mlle) Lesieure, Marguerite.
    - Rente, transport., 26 août 1751; MC/ET/XVIII/618
      Nom, qualité: (M.) Guignace, Michel.
      Profession: commissaire de marine.
      Nom, qualité: (M.) Guignace, Benjamin.
      Nom, qualité: (Mme ou Mlle) Jassaud de, Marie Anne.
      Profession: religieuse de sainte-genevieve.
    - Vente, terre, Viarnes (luzarches)., 26 août 1751; MC/ET/XVIII/618
      Nom, qualité: (M.) Loquin, Charles Michel Francois (bourgeois de Paris).
      Nom, qualité: (M.) Loquin, Jacques.
      Nom, qualité: (M.) Poulet, Claude.
      Domicile: Viarnes.
      Nom, qualité: (M.) Poulet, Louis.
    - Procuration, depot., 29 août 1751; MC/ET/XVIII/618
      Nom, qualité: (M.) Hubert, Jean Claude.
      Domicile: Lille.
      Nom, qualité: (M.) Petit, Pierre (bourgeois de Paris)
      dépôt de pièces; procuration
    - Mariage., 30 août 1751; MC/ET/XVIII/618
      Nom, qualité: (M.) Noel, Antoine.
      Domicile: Villadain.
      Nom, qualité: (Mme ou Mlle) Perreau, Jeanne.
      Domicile: Noyers (bourgogne)
    - Main-levee., 30 août 1751; MC/ET/XVIII/618
      Nom, qualité: (personne morale) Le Bert (hoirs).
      Nom, qualité: (Mme ou Mlle) Le Bert, Marie Francoise.
      Nom, qualité: (M.) Remy, Antoine.
    - Rente sur le roi, reconstitution., 31 août 1751; MC/ET/XVIII/618
      Nom, qualité: (M.) Duplessis, Joseph.
      Profession: perruquir privilegie.
    - Bail à rente, cellier, Corbeil, rue de la Juiverie., 1er septembre 1751; MC/ET/XVIII/618
      Nom, qualité: (Mme ou Mlle) Laumosnier, Marie.
      Nom, qualité: (M.) Maschet, Nicolas.
      Domicile: Corbeil.
      Nom, qualité: (Mme ou Mlle) Girard, Marie Etiennette.
    - Procuration, depot., 1er septembre 1751; MC/ET/XVIII/618
      Nom, qualité: (Mme ou Mlle) Demeure, Marie.
      Nom, qualité: (M.) Dachard, Jacques Antoine.
      Domicile: Toulouse.
      Nom, qualité: (M.) Quenot, Michel.
      Profession: debitznt de tabac.
    - Bail, maison, Versailles, rue Mazieres., 2 septembre 1751; MC/ET/XVIII/618
      Nom, qualité: (M.) Foucart, Paul Joseph.
      Nom, qualité: (M.) Leschevin, Claude Antoine.
      Profession: commis du controle general de la maison du roi (premier).
      Domicile: Versailles
    - Mariage., 2 septembre 1751; MC/ET/XVIII/618
      Nom, qualité: (M.) Thierry, Francois.
      État civil: veuf.
      Relations: veuf de l'intervenant 4.
      Nom, qualité: (Mme ou Mlle) Angerand, Claude Jeanne.
      Nom, qualité: (M.) Lemarchand, Quentin.
      Profession: savetier (maître).
      Nom, qualité: (Mme ou Mlle) Jarry, Marie.
    - Procuration., 2 septembre 1751; MC/ET/XVIII/618
      Nom, qualité: (M.) Bourdicaud de, Emmanuel Francois (chevalier de saint-priez, baron d' auriac).
      Nom, qualité: (Mme ou Mlle) Neufmaison de, Marie Suzanne.
    - Compte., 4 septembre 1751; MC/ET/XVIII/618
      Nom, qualité: (M.) Paradis, Jean Baptiste.
      Nom, qualité: (Mme ou Mlle) Hulin ou Halin, Marthe Antoinette.
      Nom, qualité: (M.) Boyard, Louis Pierre.
      Profession: commissionnaire de vins (marchand).
      Domicile: Auxerre
    - Succession, renonciation., 4 septembre 1751; MC/ET/XVIII/618
      Nom, qualité: (M.) Beauvoir de, Jean Hector.
      Nom, qualité: (Mme ou Mlle) Guyot, Gabrielle Francoise.
    - Rente, constitution., 4 septembre 1751; MC/ET/XVIII/618
      Nom, qualité: (Mme ou Mlle) Dorlet, Catherine Reine.
      Nom, qualité: (M.) Dupuis, Joseph Mathieu.
      Domicile: Clamart-sous-Meudon
    - Succession, notoriete, dépôt de pieces,, acte de décès., 6 septembre 1751; MC/ET/XVIII/618
      Nom, qualité: (M.) Poan, Jean.
      dépôt de pièces; notoriété
    - Mariage., 10 septembre 1751; MC/ET/XVIII/618
      Nom, qualité: (M.) Brenet, Jean Francois.
      Profession: contrôleur des hopitaux militaires.
      Nom, qualité: (Mme ou Mlle) Vallee, Jeanne.
      Nom, qualité: (M.) Moreau, David Barthelemy (bourgeois de Paris).
    - Depot d'especes., 10 septembre 1751; MC/ET/XVIII/618
      Nom, qualité: (M.) Jouan, Claude.
      Profession: valet de chambre de l'abbe de renel.
      Nom, qualité: (M.) Galloche, Charles (peintre du roi).
      Nom, qualité: (Mme ou Mlle) Pimodan, Catherine.
      Nom, qualité: (M.) Dupont, Jean Francois.
    - Transport, maison, Paris, rue Neuve Sainte-Genevieve., 11 septembre 1751; MC/ET/XVIII/618
      Profession: potier de terre et carreleur (maître).
      Relations: tutrice de l'intervenant 3.
      Nom, qualité: (M.) Marechal, Armand Anne.
      État civil: mineur.
      Relations: fils de l'intervenant 2
    - Bail, moulin à vent des carrieres dit manque-souris, Paris, porte Saint-Jacques., 11 septembre 1751; MC/ET/XVIII/618
      Nom, qualité: (Mme ou Mlle) Monory, Marie Madeleine.
      Nom, qualité: (M.) Harouard, Pierre.
      Nom, qualité: (M.) Bonin, Jean Denis.
      Profession: meunier.
      Nom, qualité: (Mme ou Mlle) Lievin, Marie Jeanne.
    - Bail, transport, corps de logis, Paris, halle aux Vins., 11 septembre 1751; MC/ET/XVIII/618
      Nom, qualité: (Mme ou Mlle) Petit, Suzanne.
      Nom, qualité: (M.) Hulin, Edme.
      Nom, qualité: (Mme ou Mlle) Hulin, Atoinette Marthe.
    - Rente sur le roi, transport, aides et gabelles., 13 septembre 1751; MC/ET/XVIII/618
      Nom, qualité: (M.) Richard, Jean Baptiste (bourgeois de Paris).
      Nom, qualité: (Mme ou Mlle) Jacquillet, Marie Francoise.
      Nom, qualité: (Mme ou Mlle) Boistel, Jacqueline.
    - Renonciation à communaute., 13 septembre 1751; MC/ET/XVIII/618
      Nom, qualité: (Mme ou Mlle) Lasnier, Anne.
      Nom, qualité: (M.) Deniset, Nicolas Marc.
      Profession: sergent
    - Notoriete, prenom., 13 septembre 1751; MC/ET/XVIII/618
      Nom, qualité: (M.) Fusillier, Jean.
      Profession: fondeur (maître).
    - Transaction., 13 septembre 1751; MC/ET/XVIII/618
      Nom, qualité: (M.) Devellenne ou Vellenne de, Louis.
      Profession: huissier ordinaire du roi.
      Nom, qualité: (M.) Croullant, Louis.
      Profession: fermier.
      Domicile: Choisy-le-Roi
    - Rente, quittance de rachat., 13 septembre 1751; MC/ET/XVIII/618
      Nom, qualité: (M.) Popart, Achille.
      Nom, qualité: (Mme ou Mlle) Colleson, Elisabeth Jeanne.
    - Testament olographe, depot., 16 septembre 1751; MC/ET/XVIII/618
      Nom, qualité: (M.) Moriau, Louis Antoine.
      Domicile: Taverny (95)
      testament; dépôt de pièces
    - Quittance., 16 septembre 1751; MC/ET/XVIII/618
      Nom, qualité: (Mme ou Mlle) Richer, Marie Jeanne Madeleine.
      Nom, qualité: (M.) Martinot, Claude.
      Profession: valet de chambre,horloger du roi.
      Nom, qualité: (M.) Boullenois, Louis.
    - Succession, partage., 17 septembre 1751; MC/ET/XVIII/618
      Domicile: Aire (artois).
      Nom, qualité: (M.) Desprez de Grandmaison, Edme.
    - Succession, délivrance de legs., 17 septembre 1751; MC/ET/XVIII/618
      Nom, qualité: (Mme ou Mlle) Dubois, Charlotte.
    - Quittance., 18 septembre 1751; MC/ET/XVIII/618
      Nom, qualité: (M.) Hebert de La Tournelle, Bernard Francois.
      Profession: prévôt des marechaux de France.
      Nom, qualité: (M.) Beringhen de, Henry Camille (marquis).
      Profession: premier écuyer du roi
    - Procuration, depot., 18 septembre 1751; MC/ET/XVIII/618
      Nom, qualité: (M.) Cordier, Pierre Francois.
      Profession: entrepreneur des travaux du roi.
      Nom, qualité: (M.) Mariette, Pierre.
    - Inventaire après décès de Louis Antoine Moriau., 20 septembre 1751; MC/ET/XVIII/618
      Profession: secrétaire du roi
      inventaire après décès; Moriau, Louis Antoine
    - Procuration, depot., 20 septembre 1751; MC/ET/XVIII/618
      Nom, qualité: (M.) Bertrand, Jean Julien.
      Profession: gantier-poudrier-parfumeur (marchand).
      Nom, qualité: (Mme ou Mlle) Bignon, Marie Catherine.
      Nom, qualité: (M.) Bouelle, Corneil.
      Profession: gantier-parfumeur (marchand).
    - Main-levee., 21 septembre 1751; MC/ET/XVIII/618
      Nom, qualité: (M.) Bouron, Jacques Francois.
      Nom, qualité: (Mme ou Mlle) La Fare de, Francoise Melanie.
      Nom, qualité: (M.) Boutillier de Pont-Chavigny, Claude Louis (comte de pont-cavigny)
    - Quittance., 21 septembre 1751; MC/ET/XVIII/618
      Nom, qualité: (M.) Chabu, Dominique.
      Nom, qualité: (M.) Bonnos, Jean.
      Nom, qualité: (Mme ou Mlle) Boudan, Anne.
    - Apprentissage, métier mercier, Paris., 22 septembre 1751; MC/ET/XVIII/618
      Nom, qualité: (M.) Male, Jean Francois Martin.
      Domicile: Coubert.
      Nom, qualité: (M.) Barre, Claude.